# 如果未分配利润项目为负数

提问人：原来你就在这里 时间：2016-06-28 22:29:08
请问各位老师，如果资产负债表未分配利润项目为负，除了利润表净利润项目常年为负，还有哪些报表项目与之相关啊？ 谢谢

回答人：chenyiwei
还有一种可能性是：发生权益性交易，直接冲减权益的金额，依次冲减资本公积（资本溢价或股本溢价）、盈余公积、未分配利润。